【裁判字號】    99,易,2803
【裁判日期】    991130
【裁判案由】    竊盜
【裁判全文】
臺灣臺北地方法院刑事判決              99年度易字第2803號
公  訴  人  台灣台北地方法院檢察署檢察官
被      告  曾逸塵
上列被告因竊盜案件，經檢察官提起公訴（99年度偵字第22581
號），本院依簡式審判程序判決如下：
    主  文
曾逸塵竊盜，共八罪，各處有期徒刑貳月，如易科罰金，均以新
台幣壹仟元折算壹日。應執行有期徒刑陸月，如易科罰金，以新
台幣壹仟元折算壹日。
    事  實
一、曾逸塵意圖為自己不法之所有，而為下列之行為：
（一）民國99年9 月27日10時56分許，在台北市文山區○○○路
      ○ 段274 號全家便利商店，徒手竊取蔡蕙君所管理之金門
      高梁酒1 瓶，價值新台幣（下同）500 元。
（二）99年9 月27日11時8 分許，在台北縣新店市○○路96號統
      一便利商店，徒手竊取李金寶所管理之金門高梁酒、貝禮
      詩香甜酒各1 瓶，價值分別為500 元、590 元。
（三）99年9 月27日11時18分許，在台北縣新店市○○○路3 號
      全家便利商店，徒手竊取李小惠所管理之金門高梁酒1 瓶
      ，價值500 元。
（四）99年9 月27日11時20分許，在台北縣新店市○○路506 號
      統一便利商店，徒手竊取黃嘉偉所管理之金門高梁酒1 瓶
      ，價值500 元。
（五）99年9 月27日11時31分許，在台北縣新店市○○街66號統
      一便利商店，徒手竊取林祺鈞所管理之伏特加酒、貝禮詩
      香甜酒各1 瓶，價值分別為550 元、590 元。
（六）99年9 月27日11時42分許，在台北縣新店市○○路19號全
      家便利商店，徒手竊取葉世雄所管理之金門高梁酒2 瓶，
      價值各500 元。
（七）99年9 月27日11時46分許，在台北縣新店市○○路○ 段15
      6 號統一便利商店，徒手竊取黃成發所管理之金門高梁酒
      、貝禮詩香甜酒各1 瓶，價值分別為500 元、590 元。
（八）99年9 月27日11時55分許，在台北市○○區○○街5 號全
      家便利商店，徒手竊取莊明原所管理之金門高梁酒2 瓶，
      價值分別為700 元、500 元。
二、案經蔡蕙君、李金寶、李小惠、黃嘉偉、林祺鈞、葉世雄、
    、黃成發、莊明原訴由台北市政府警察局文山第二分局報告
    台灣台北地方法院檢察署檢察官偵查起訴。
    理  由
一、本件被告曾逸塵所涉係死刑、無期徒刑、最輕本刑為3 年以
    上有期徒刑或高等法院管轄第一審案件以外之罪，並於本院
    行準備程序時就被訴事實為有罪之陳述，爰依刑事訴訟法第
    273 條之1 第1 項規定，裁定進行簡式審判程序，先予敘明
    。
二、上開犯罪事實，業據被告曾逸塵坦承不諱，核與證人即被害
    人蔡蕙君、李金寶、李小惠、黃嘉偉、林祺鈞、葉世雄、黃
    成發、莊明原證述之情節相符，復有台北市政府警察局文山
    第二分局扣押物品目錄表、贓物領據8 張、查獲照片17紙、
    監視器錄影翻拍照片7 紙在卷可稽。本件事證明確，被告犯
    行洵堪認定。
三、核被告所為，均係犯刑法第320 條第1 項之竊盜罪。被告所
    犯8 次竊盜罪，犯意各別，行為互殊，應分論併罰。爰審酌
    被告屢次至便利商店竊取酒類，造成該等商店損失，一犯再
    犯，殊無悔意，況被告前已犯竊盜、詐欺罪，分別經法院判
    處罪刑各2 次，素行不佳，且其前所犯之竊盜罪，均係至便
    利商店竊取酒類（共犯8 罪），分別經判處拘役10日、90日
    ，有台灣板橋地方法院99年度簡字第8252號、本院99年度簡
    字第2900號判決在卷可參，再被告前犯竊盜罪，於99年9 月
    10 日 送監執行後易科罰金執行完畢，亦有台灣高等法院被
    告前案紀錄表在卷可佐，然被告隨即於同月27日連續犯本案
    8 件竊盜罪，顯見被告前經判決處刑、執行完畢，仍未痛改
    前非，短期內又犯8 件竊盜罪，不宜輕縱等一切情狀，分別
    量處如主文所示之刑，暨定應執行之刑，並諭知易科罰金之
    折算標準。檢察官具體求處應執行刑有期徒刑2 年，惟依被
    告犯罪情狀，每次所竊得之財物僅約千元上下，尚嫌過重。
    至檢察官以被告顯有竊盜犯罪之習慣，請求宣告強制工作等
    語，查被告固有多次竊盜犯行，惟審酌被告犯罪行為所造成
    之損害程度、所竊得之財物價值，本院認宣告如主文所示之
    刑，已足認為與被告犯行之處罰相當，並無另宣告強制工作
    以預防矯治其社會危險性之必要，爰不另為強制工作之諭知
    ，附此敘明。
四、另檢察官偵查卷內尚有台北市政府警察局文山第二分局檢送
    之被害人莊淑華調查筆錄，指述被告於99年9 月19日、9 月
    21 日 、9 月24日分別竊取其店內之酒類，涉嫌竊盜罪，惟
    此部分未經檢察官起訴，本院無從併予審判，然應依法告發
    ，移送台灣台北地方法院檢察署檢察官依法處理，特此敘明
    。
據上論斷，應依刑事訴訟法第284 條之1 、第273 條之1 第1 項
、第299 條第1 項前段，刑法第320 條第1 項、第51條第5 款、
第41條第1項 前段、第8 項，刑法施行法第1 條之1 ，判決如主
文。
本案經檢察官郭郁到庭執行職務
中    華    民    國    99    年    11    月    30    日
                    刑事第七庭    法  官  林欣苑
上正本證明與原本無異。
如不服本判決應於收受送達後10日內向本院提出上訴書狀，並應
敘述具體理由；其未敘述上訴理由者，應於上訴期間屆滿後20日
內向本院補提理由書（均須按他造當事人之人數附繕本）「切勿
逕送上級法院」。告訴人或被害人如對於本判決不服者，應具備
理由請求檢察官上訴，其上訴期間之計算係以檢察官收受判決正
本之日期為準。
                                  書記官  劉英芬
中    華    民    國    99    年    12    月    1     日
附錄論罪法條
中華民國刑法第320條
（普通竊盜罪、竊佔罪）
意圖為自己或第三人不法之所有，而竊取他人之動產者，為竊盜
罪，處5 年以下有期徒刑、拘役或5 百元以下罰金。
意圖為自己或第三人不法之利益，而竊佔他人之不動產者，依前
項之規定處斷。
前二項之未遂犯罰之。

司法院資訊處製作；財團法人民間司法改革基金會備份。
